# 请教陈版，关于商誉减值是否确认递延所得税的问题

提问人：gpqg 时间：2019-08-02 15:26:47
陈版，之前看过您在两个帖子中的解答。
“商誉的减值都是和初始确认相关的事项，故商誉的减值都不确认递延所得税。
商誉是否考虑递延所得税影响，与重组构成免税重组还是应税重组无关，商誉的初始确认都是不考虑递延所得税影响的。
商誉减值是与初始确认相关的事项，所以也不考虑递延所得税影响。”
是不是无论是应税合并还是免税合并产生的商誉，后续情况下商誉所产生的减值均不确认递延所得税资产呢？
免税合并不产生递延所得税资产好理解。但是对于应税合并，刚开始商誉的账面价值和计税基础是一样的，后续商誉产生了减值，导致账面价值与计税基础产生了差异，应该是需要确认递延所得税资产的吧。
我的理解有问题吗？
谢谢陈版！

回答人：chenyiwei
商誉的减值都不确认递延所得税资产。这个问题在 IAS 12 中已有明确规定。IAS 12 的相关规定如下：
21A Subsequent reductions in a deferred tax liability that is unrecognised because it arises from the initial recogni-tion of goodwill are also regarded as arising from the initial recognition of goodwill and are therefore not recognised under paragraph 15(a). For example, if in a business combination an entity recognises goodwill of CU100 that has a tax base of nil, paragraph 15(a) prohibits the entity from recognising the resulting deferred tax liability. If the entity subsequently recognises an impairment loss of CU20 for that goodwill, the amount of the taxable temporary difference relating to the good-will is reduced from CU100 to CU80, with a resulting decrease in the value of the unrecognised deferred tax liability. That decrease in the value of the unrecognised deferred tax liabil-ity is also regarded as relating to the initial recognition of the goodwill and is therefore prohibited from being recognised under paragraph 15(a).
21B Deferred tax liabilities for taxable temporary dif-ferences relating to goodwill are, however, recognised to the extent they do not arise from the initial recognition of good-will. For example, if in a business combination an entity recognises goodwill of CU100 that is deductible for tax pur-poses at a rate of 20 per cent per year starting in the year of acquisition, the tax base of the goodwill is CU100 on initial recognition and CU80 at the end of the year of acquisition. If the carrying amount of goodwill at the end of the year of acquisition remains unchanged at CU100, a taxable temporary difference of CU20 arises at the end of that year. Because that taxable temporary difference does not relate to the ini-tial recognition of the goodwill, the resulting deferred tax liability is recognised.

提问人：MPACC10 时间：2019-08-08 01:05:32
请教陈老师：
2016 年 1 月 1 日收益法评估资产组（假设 2016 年 1 月 1 日该公司是一个资产组，净资产金额等于资产组账面价值）可收回金额为 10元 （资产组 2016 年 1 月 1 日账面净资产 3 元），2016 年净利润 2 元 (扣非后 1.5元)， 2016 年实现的净利润等于当年的经营现金净额 (包括扣非现金流均实现，即首付实现与权责发生制一样的结果)， 2016 年 12 月 31 日资产组无其他无关的交易性金融资产，负债等，假设 2016 年 12 月 21 日同样该公司是一个资产组。 2016 年非经常性损益系处置固定资产等，不构成对商誉重新分摊的重组
2016 年 12 月 31 日收益法评估可收回金额是 6 元。请问 2016 年 12 月31 日商誉是否减值及如何测算，是测试过程中是用 2016 年经营利润/现金流 12 元还是 1.5 元（假设不考虑 2016 年现金流折算的影响即时间价值折算影响）。
谢谢！

回答人：chenyiwei
处置固定资产的现金流可以纳入资产组未来现金流量的参考因素，即按 2元测算。但需结合资产组内资产的到期处置情况，不能假设每年都有一样的处置现金流入。